【裁判字號】    97,易,401
【裁判日期】    970403
【裁判案由】    竊盜
【裁判全文】
臺灣彰化地方法院刑事判決               97年度易字第401號
公  訴  人  臺灣彰化地方法院檢察署檢察官
被      告  甲○○
                    號
上列被告因竊盜案件，經檢察官提起公訴（97年度偵字第571號
），本院判決如下：
    主  文
甲○○(一)犯攜帶兇器、踰越門扇竊盜罪，累犯，處有期徒刑捌月
，扣案鐵剪壹支、美工刀壹支、鉗子壹支、刨刀壹支等物均沒收
之。又犯(二)犯攜帶兇器、踰越門扇竊盜罪，累犯，處有期徒刑捌
月，扣案鐵剪壹支、美工刀壹支、鉗子壹支、刨刀壹支等物均沒
收之。(三)應執行有期徒刑壹年貳月，扣案鐵剪壹支、美工刀壹支
、鉗子壹支、刨刀壹支等物，均沒收之。
    事實及理由
一、犯罪事實：
  (一)甲○○曾因犯施用毒品罪、竊盜罪，先後經本院94年斗簡字
    第571號判決處有期徒刑6月、本院95 年度易字第539號判決
    處有期徒刑6月，定執行刑11月，於民國（下同）96年4月18
    日執行完畢出監（構成累犯）。又於96年10月15日施用第二
    級毒品甲基安非他命，同日為警查獲，經檢察官提起公訴，
    96 年12月7日經本院以96年度易字第1673號判決處有期徒刑
    6月，得易科罰金（97年1月24日確定，尚未執行）。
  (二)甲○○不知悔改，竟意圖為自己不法所有，基於竊盜之個別
    犯意，而為下列犯行：
  1.於96年12月24日15時10分許，攜帶客觀上足以對人之生命、
    身體、安全構成威脅，具有危險性而可作為兇器使用之鐵剪
    刀、美工刀、鉗子及刨刀各1支等工具，前往位於彰化縣芳
    苑鄉區○○村13號之「億豐綜合工業股份有限公司」（
    下稱億豐公司），踰越該公司二樓窗戶之方式進入公司（侵
    入建築物未據告訴），並以前開工具剪斷後刨除外皮之方式
    ，竊取該公司所有之電纜線約15公斤，得手後並持往位於雲
    林縣麥寮鄉之某不知名資源回收廠變賣牟利，得款則花用一
    空
  2.復於97年1月4日15時許，再度前往上址，以相同方式進入億
    豐公司內竊得電纜線共約20公斤。嗣於同日15時50分許，其
    在該處刨除電纜線外皮時，為巡邏員警發現有異而當場查獲
    上情，並扣得其所有供竊盜使用之鐵剪刀、美工刀、鉗子及
    刨刀各1支等兇器。
二、認定事實之證據及理由：
  (一)被告於警偵訊中，對上述事實均坦白承認，並承認兇器是其
    帶去現場犯案用的。被告審理中雖然推犯前述自白，改稱：
    「上述工具是在現場就有的，不是我攜帶去的」云云。然衡
    諸常情，扣案美工刀及刨刀都是專剝電線皮使用，何需擺在
    工廠內？又證人（億豐公司總務）乙○○只證稱96年12月24
    日、97年1月4日二度遭被告行竊，近來並無其他失竊紀錄，
    故應無可能有其他竊賊將上述兇器放在工廠內。故被告審理
    中翻供推說兇器並非其帶去現場云云，應不可採。況且按照
    最高法院78年度台上字第4422號判決意旨：「惟按攜帶兇器
    竊盜，祇須行竊時，攜帶具有危險性之兇器為已足，本件扣
    案之螺絲起子雖為仙○理髮廳所有，並非被告所攜往，然被
    告既於行竊之際攜之為工具，在客觀上已足對他人之生命身
    體構成威脅，具有危險性，自應成立刑法第321條第1項第3
    款之攜帶兇器竊盜罪。」，被告既然拿扣案鐵剪刀、鉗子以
    檢斷電線，又拿美工刀及刨刀刮去電線外皮，即使該兇器不
    是被告帶去現場，被告仍然以之為行竊工具，同樣構成加重
    竊盜事由。
  (二)至於被告偵訊中坦承翻越圍牆，審理中改稱該工廠的鐵皮加
    蓋到圍牆上，因為加蓋到滿，所以可以直接由鐵皮攀上二樓
    ，不需翻越圍牆，但確有逾越二樓窗戶等語。而證人（億豐
    公司總務）乙○○，於警訊筆錄證稱證稱：二樓有一玻璃窗
    遭毀損等情，雖不能證明該玻璃窗戶是被告毀壞，但二樓窗
    戶既有毀壞，此一供述與被告審理中自白吻合，可認定被告
    是踰越二樓窗戶進入該公司，構成加重竊盜事由。
  (三)證人（億豐公司總務）乙○○於警詢中指述、現場照片等，
    可以證明：97年1月4日被告行竊失風時，現場之工具及電線
    被剪斷損失之情形。贓物認領保管單可證明失竊之電線由被
    害人派員領回之事實。
  (四)扣案鐵剪、美工刀、鉗子、刨刀等物，既能剪斷電線，削去
    電線外覆塑膠皮，可知其質地堅硬，足堪為兇器使用，構成
    加重竊盜事由。
  (五)綜上所述，本案事證明確，被告犯行已可認定。
三、論罪科刑：
  (一)核被告二次竊盜行為，均係犯：刑法第321條第1項第2、3款
    之攜帶兇器、踰越門扇之加重竊盜罪既遂罪。二罪犯罪時間
    相差約10日，顯係個別起意，應分論併罰。被告第二次雖然
    在現場剝電線皮時被逮捕，然參照最高法院17年上字第509
    號判例：「竊盜罪既遂與未遂之區別，應以所竊之物已否移
    入自己權力支配之下為標準。若已將他人財物移歸自己所持
    ，即應成立竊盜既遂罪。至其後將已竊得之物遺棄逃逸，仍
    無妨於該罪之成立。」，又最高法院85年度台上字第1766號
    判決意旨：「上訴人既已將行竊所得洋酒三瓶，藏放身穿之
    衣服內，欲夾帶外出，顯己將該贓物置於自己實力支配之下
    ，縱早已為人跟監，亦不影響其竊盜既遂之認定。」縱然竊
    賊未離去現場，然已將贓物置於實力支配下，仍屬既遂。被
    告既然在場剝電線皮，已有事實上處分贓物行為，已將電線
    置於實力支配下，仍屬既遂，應予敘明。
  (二)被告有犯罪事實欄內之徒刑執行經過，此有臺灣高等法院被
    告全國前案紀錄表附卷可稽，其受此有期徒刑執行完畢後，
    五年以內再犯有期徒刑以上之罪，應依累犯規定加重其刑。
  (三)量刑審酌：被告有毒品、竊盜等前科，素行不佳，前次施用
    毒品罪尚未執行，竟仍不加收斂，被告自述父母健在，自己
    尚未成家，多年毒癮未戒，自己從事水電工作，工作狀況不
    穩定等情形；被告因吸毒（本院97年度易字第444號），導
    致入不敷出，引發竊盜案件，毒品為萬惡深淵，被告全無警
    惕，又被告審理時否認攜帶兇器，犯後態度不能稱為良好等
    一切情狀，各量處如主文所示之刑，並定應執行刑，以示懲
    儆。
  (四)扣案鐵剪刀、美工刀、鉗子及刨刀各1支等兇器，為犯罪工
    具，被告警偵訊中已承認為自己所有，應予以沒收之。
四、適用法條：
  (一)刑事訴訟法第299條第1項前段。
  (二)刑法第321條第1項第2、3款、第47條第1項、第51條第5款、
    第38條第1項第2款。
本案經檢察官郭玄義到庭執行職務。
中    華    民    國    97    年    4   月    3      日
                  刑事第八庭    法  官  葉明松
以上正本證明與原本無異。
如不服本判決，應於判決送達後10日內，向本院提出上訴書狀，
上訴書狀應「敘述具體上訴理由」，並按他造當事人之人數附繕
本。「切勿逕送上級法院」。
告訴人或被害人對於判決如有不服具備理由請求檢察官上訴者，
其上訴期間之計算係以檢察官收受判決正本之日期為準。
中    華    民    國    97    年    4   月    3     日
                                書記官  施秀青
【附錄本案論罪法條】
中華民國刑法第321條
（加重竊盜罪）
犯竊盜罪而有左列情形之一者，處 6 月以上、 5 年以下有期徒
刑：
一  於夜間侵入住宅或有人居住之建築物、船艦或隱匿其內而犯
    之者。
二  毀越門扇、牆垣或其他安全設備而犯之者。
三  攜帶兇器而犯之者。
四  結夥三人以上而犯之者。
五  乘火災、水災或其他災害之際而犯之者。
六  在車站或埠頭而犯之者。
前項之未遂犯罰之。


司法院資訊處製作；財團法人民間司法改革基金會備份。
